臺灣高雄地方法院刑事判決　　　　　　 96年度簡上字第344號
上　訴　人
即　被　告　丙○○
選任辯護人　蔡淑媛律師
上列上訴人因竊盜案件，不服本院高雄簡易庭96年度簡字第1238
號中華民國96年3 月27日第一審簡易判決（聲請簡易判決處刑案
號：臺灣高雄地方法院檢察署96年度偵字第2377號），提起上訴
，本院管轄之第二審合議庭判決如下：
    主  文
原判決撤銷。
丙○○竊盜，處拘役貳拾日，如易科罰金，以新臺幣壹仟元折算
壹日，減為拘役拾日，如易科罰金，以新臺幣壹仟元折算壹日。
    事  實
一、丙○○受僱於一路發國際物流有限公司（下稱一路發公司）
    ，擔任堆高機司機之工作，於民國96年1 月13日17時10分許
    ，在高雄港倉6 之2 號場地前，因見一路發公司技師乙○○
    維修一路發公司所有日本TCM 廠牌堆高機後，將已損壞之編
    號DA000-000000號引擎活塞放置於堤防旁，竟基於意圖為自
    己不法所有之犯意，徒手竊得上開引擎活塞5 個，於同日17
    時50分許，騎乘機車載運上揭竊取之引擎活塞行經高雄港4
    號碼頭查驗登記站時，為警攔檢查獲。
二、案經內政部警政署高雄港務警察局移送臺灣高雄地方法院檢
    察署檢察官偵查起訴。
    理  由
一、訊據被告丙○○固坦承將乙○○拆卸下之引擎活塞取走5 個
    一情不諱，惟矢口否認有何竊盜犯行，辯稱：這些引擎活塞
    均是一路發公司不要的廢棄物，若有竊取之意圖，豈敢將取
    得之引擎活塞吊掛在機車把手上讓查驗登記站之警員輕易查
    獲云云。
二、經查：
  (一)上開犯罪事實，業據證人乙○○於本院審理時證述明確（本
    院卷第43頁至第47頁），並有贓物認領保管單、一路發公司
    96年7 月23日96一路發（管）字第07005 號函各1 份、現場
    及查獲相片4 張在卷可稽（警卷第12頁、第15頁、第16頁、
    本院卷第27頁）。
  (二)被告雖以上開情詞置辯，惟查：被告所竊取之引擎活塞是乙
    ○○自堆高機拆下檢修，經判斷需要更換，報廢的活塞要交
    還給公司，惟當日拆下的活塞因尚未清理所以未帶走而放在
    空地沒有交給公司一情，業經證人乙○○於本院審理時證述
    明確（本院卷第45頁、第46頁），足見本案引擎活塞縱使經
    乙○○判斷已不堪使用，亦應由一路發公司決定如何處理，
    而被告明知所竊取之引擎活塞係自一路發公司所有之堆高機
    所拆卸下來，此據被告供承在卷（警卷第2 頁），被告既受
    僱在一路發公司擔任堆高機司機，自不可能不知自一路發公
    司所有之堆高機拆下的零件並非廢棄物不得任意取走。又上
    開引擎活塞拆卸後雖係放置在堤防旁而非放置在一路發公司
    場地內，此經證人乙○○證述屬實（本院卷第46頁），惟上
    開引擎活塞放置地點並非廢棄物堆放之處或垃圾區，依社會
    通常觀念，尚無可能誤認係無人所有之廢棄物；且被告取走
    上開引擎活塞後欲載運至高雄市區之中古物回收商變賣一情
    ，經被告於警詢中供述在卷（警卷第2 頁），足見上開引擎
    活塞具有一定之經濟價值，並非毫無價值之物，衡情當不致
    被誤認為他人廢棄不要之物，被告所辯無非卸責之詞，不足
    採信。
  (三)綜上所述，本件事證明確，被告犯行應堪認定，應予依法論
    科。
三、核被告丙○○所為，係犯刑法第320 條第1 項竊盜罪。被告
    犯罪事證既明，原審予以論罪科刑，固非無見，惟被告犯罪
    後，中華民國96年罪犯減刑條例於96年7 月16日公布施行，
    本件被告犯罪之時點於94年4 月24日，且所犯之罪核與上開
    條例第2 條第1 項第3 款之規定相符，復無同條例第3 條之
    除外情事存在，自應依該條例第2 條第1 項第3 款規定，減
    其刑期二分之一，原審判決未及援引上開條例減刑，容有未
    洽。被告以其未涉犯罪為由提起上訴固無理由，然原判決既
    有上開瑕疵，自應由本院將原審判決撤銷予以改判。爰審酌
    被告身為一路發公司員工，竟竊取一路發公司之財物，未能
    尊重他人之財產權，行為實屬不該，且犯後飾詞否認犯行，
    態度欠佳，惟念及所竊財物價值非鉅，竊得物品已返還一路
    發公司，所造成之損害實獲得減輕等一切情狀，量處如主文
    所示之刑，並諭知易科罰金之折算標準。又查被告犯罪行為
    時間，在96年4 月24日以前，核符中華民國96年罪犯減刑條
    例第2 條第1 項第3 款規定，應減其宣告刑二分之一如主文
    所示，並諭知易科罰金之折算標準，以資懲儆。
據上論結，應依刑事訴訟法第455 條之1 第1 項、第3 項、第36
9 條第1 項、第364 條，刑法第320 條第1 項、第41條第1 項前
段，中華民國96年罪犯減刑條例第2 條第1 項第3 款、第7 條、
第9 條，刑法施行法第1 條之1 第1 項，判決如主文。
本案經檢察官甲○○到庭執行職務。
中　　華　　民　　國　　96　　年　　9 　　月　　18　　日
                  鳳山刑事第一庭審判長法　官  黃三友
                                      法  官  林永村
                                      法  官  林芳華
以上正本證明與原本無異。
不得上訴。
中　　華　　民　　國　　96　　年　　9 　　月　　18　　日
                                      書記官  黃靖媛
附錄本案論罪科刑法條
刑法第320條第1項
意圖為自己或第三人不法之所有，而竊取他人之動產者，為竊盜
罪，處5 年以下有期徒刑、拘役或5 百元以下罰金。
